臺灣臺南地方法院刑事判決　　　　　　　　　　　　九十一年度易字第一三三九號
　　公　訴　人　臺灣台南地方法院檢察署檢察官
　　被　　　告　戊○○
右列被告因恐嚇案件，經聲請簡易判決處刑（九十一年度偵字第六０七號），本院台
南簡易庭認不宜以簡易判決處刑，移由本院刑事庭改依通常程序審理，本院判決如左
：
    主  文
戊○○以加害生命、身體之事，恐嚇他人致生危害於安全，處拘役伍拾日，如易科罰
金，以參佰元折算壹日。緩刑貳年。
未扣案狀似西瓜刀之刀械壹把沒收之。
    事  實
一、戊○○與乙○○係表兄弟關係。戊○○住居於台南市○區○○路二段三百四十二
    號，乙○○則住居於同段三百四十六號，而同段三百四十四號則為戊○○之母親
    與乙○○之父母共同持有之房屋，作為兩家堆置雜物之倉庫。戊○○之母親楊美
    麗與乙○○之母親李楊美香於民國九十一年一月二日上午九時四十五分許，在上
    開同段三百四十四號內，因在倉庫整貨一事發生口角，戊○○遂與李楊美香爭論
    ，乙○○見狀，即上前與戊○○爭執，二人進而互毆成傷（乙○○告訴戊○○傷
    害部分，業據撤回告訴），經在場之人將二人架開後，各自返回住處。詎戊○○
    竟持其所有狀似西瓜刀之刀械衝入乙○○上開住處，並以言詞恫嚇乙○○稱：「
    要殺乙○○」、「阿正你快出來，如果不出來，就先砍殺你們全部的人，再進去
    砍你，不信你給我試試看」等加害生命、身體之事恐嚇乙○○，致乙○○心生畏
    懼，而危害於安全。
二、案經乙○○告訴台灣台南地方法院檢察署檢察官聲請簡易判決處刑，本院台南簡
    易庭認不宜以簡易判決處刑，移由本院刑事庭改依通常程序審理。
    理  由
一、訊據被告戊○○矢口否認涉有前揭恐嚇犯行，辯稱：伊確有與乙○○互毆拉扯，
    丙○○將伊與乙○○拉開後，伊即站立於台南市○○路○段三百四十四號前，約
    五分鐘，警察就到了，伊看見警察將車停在三百四十四號門前時，伊才進入三百
    四十六號內，欲等警察來，向警察說清楚，伊並未持刀及口出「要殺乙○○」、
    「阿正你快出來，如果不出來，就先砍殺你們全部的人，再進去砍你，不信你給
    我試試看」等語恐嚇乙○○云云。惟查：
（一）被告戊○○曾於上開時、地，持狀似西瓜刀之刀械及以前述之言詞恐嚇告訴人
      乙○○等情，迭據告訴人乙○○於偵查及本院調查、審理中指訴歷歷，核與證
      人即當場目擊之甲○○於檢察官偵訊時證述：「（問：九十一年一月二日被告
      有拿一把西瓜刀要砍乙○○？）是的，當場我有目睹。被告手持西瓜刀說要殺
      乙○○，並衝進辦公室內，持刀破壞桌子。我當時一直在屋內，只知是屋外有
      人吵架，隨後被告就持刀進來了」、「（問：被告持刀進屋時，妳有加以阻擋
      ？）是的，他邊摔刀子，邊說要殺乙○○」等語（詳偵卷第二十五頁背面）情
      節相符。雖證人甲○○於本院調查時，經本院訊以：「被告有無拿刀到你家恐
      嚇你弟弟」，其再三表示：「忘記了。事情過很久沒什麼印象。我們已經和解
      ，不想追究。我們已經和解了，為何還要問」等語，經本院再次重複訊問，其
      則沈默以對，觀其上開證詞，無非係因雙方業已和解，其不願再就本案做任何
      陳述，惟此並不代表被告戊○○於案發時並未持刀出言恐嚇告訴人乙○○。況
      嗣經本院再次訊以：「檢察官偵訊時所言是否實在」，其則答稱：「實在」等
      語，（均詳本院九十一年十月三十一日訊問筆錄），足認被告戊○○確有持刀
      並出言恐嚇告訴人乙○○無訛。
（二）次查，經本院向台南市警察局第四分局調閱當日之報案紀錄，其上記載：於上
      址有人持刀打架等語，此有台南市警察局第四分局海安分駐所受理各類案件紀
      錄表一紙在卷可佐，且證人丙○○亦證稱：「（問：在你把被告與告訴人架開
      到警察來之前，有無看到被告拿西瓜刀到三四六號去？）沒有」等語（詳本院
      九十一年十一月二十日審判筆錄），衡情，倘被告戊○○並未持刀進入台南市
      ○○路○段三百四十六號屋內恐嚇告訴人乙○○，則告訴人乙○○之家人斷無
      以「有人持刀打架」為由報警處理之理，堪認被告戊○○應有持刀並出言恐嚇
      告訴人之犯行。
（三）又查，被告雖以上揭情詞置辯，並舉證人丙○○為證，然證人丙○○證稱：「
      五金行老闆娘的兒子（即被告戊○○）倒在地上，我把他兒子扶起來，因為勸
      架，所以把戊○○拉到三四二號的騎樓下，與戊○○互毆的人（即告訴人乙○○）與他父母親在三四四號騎樓下，警察約五到十分鐘後到達，在警察到達前
      ，我均與戊○○待在三四二號騎樓下」、「（問：警察來之前，戊○○有無到
      三四六號？）沒有」、「（問：警察來時，你與被告在何處？）在五金行騎樓
      下，戊○○都沒有離開三四二號騎樓下」、「警察只有在三四二號到三四六號
      的騎樓，沒有進到三四四號、三四六號或三四二號房屋裡面」等語（詳本院前
      開審判筆錄），然被告戊○○卻供稱：「（問：證人丙○○把你們架開後，你
      在何處？）我站在三四四號門前」、「（問：證人丙○○把你們架開時警察是
      否已到？）還沒，打完之後，我站在三四四號門前五分鐘內警察才到，我看到
      警車開到三四四號門前時，我就進去三四六號，我要進去等警察來，跟警察說
      清楚」等語（詳本院九十一年十月三十一日訊問筆錄），而證人即案發當時在
      臺南市○○路○段三百四十六號擔任會計之丁○○則到庭結證稱：「（問：當
      天被告有無拿西瓜刀進你們店裡？）我當時站在倉庫三四四號門口，我看見被
      告從倉庫裡面出來進到三四六號」、「（問：當時有無看見他手上拿東西？）
      沒注意，我只看見他走進去」、「（問：對乙○○稱：被告拿刀子進來時，你
      在三四六號裡面？）我沒有進去，一直到被告出來後，警察已經進去，警察要
      走時，我才近去，我跟警察是擦身而過」、「（問：有無問警察為何要來？）
      沒有，老闆、老闆娘、乙○○都有說被告拿刀過來恐嚇」等語（詳前開訊問筆
      錄），觀諸證人丙○○所述被告戊○○與告訴人乙○○互毆後之位置、警察到
      場處理之情形，均與被告戊○○及證人丁○○所述相左，因之，證人丙○○所
      述可信度為何，即有疑義。因之證人丙○○所述自無從為有利被告戊○○之認
      定。
（四）綜上所述，被告持刀出言恐嚇告訴人乙○○之事實甚為灼然，被告所辯上情，
      顯係臨訟卸責之詞，委無足採，本案事證明確，被告之犯行洵堪認定，應予依
      法論科。
二、核被告戊○○所為，係犯法第三百零五條之恐嚇危害安全罪。爰審酌被告之犯罪
    手段、犯罪之動機、犯罪後所生之危害尚屬輕微、告訴人乙○○念及與被告係表
    兄弟關係，當庭表示願意原諒被告、被告犯罪後態度良好，及其他一切之情狀，
    量處如主文所示之刑，並諭知易科罰金之折算標準，以稍薄懲。又查被告前未曾
    受有期徒刑以上刑之宣告，有台灣高等法院被告全國前案紀錄表一紙在卷可稽，
    被告經此起訴審判，當知所警惕，信無再犯之虞，本院認所宣告之刑以暫不執行
    為當，並諭知緩刑二年，以啟自新。另未扣案狀似西瓜刀之刀械一把，係被告持
    以犯本罪所用之物，在客觀上足以認定係被告所有之物，且並無證據證明業已滅
    失，爰依刑法第三十八條第一項第二款之規定宣告沒收，附此敘明。
據上論斷，應依刑事訴訟法第四百五十二條、第二百九十九條第一項前段，刑法第三
百零五條、第四十一條第一項前段、第七十四條第一款、第三十八條第一項第二款，
罰金罰鍰提高標準條例第一條前段、第二條，判決如主文。
本案經檢察官簡光昌到庭執行職務。
中      華      民      國    九十一    年     十一    月    二十九     日
                                      臺灣臺南地方法院刑事第二庭
                                          法  官  鄭  燕  璘
右正本證明與原本無異。
如不服本判決，應於判決送達後十日內，向本院提出上訴狀。
                                          書記官  田  富  蓉
中      華      民      國    九十一    年     十二    月      六       日
附錄本案論罪科刑法條全文：
刑法第三百零五條：
  以加害生命、身體、自由、名譽、財產之事，恐嚇他人致生危害於安全者，處二年
  以下有期徒刑、拘役或三百元以下罰金。
